【裁判字號】    99,抗,201
【裁判日期】    990914
【裁判案由】    停止執行
【裁判全文】
臺灣高雄地方法院民事裁定               99年度抗字第201號
抗  告  人  乙○○
即  聲請人
相  對  人  甲○○
上列當事人間聲請停止執行事件，抗告人對於民國98年8 月13
日本院岡山簡易庭98年度岡聲字第56號所為裁定提起抗告，本院
裁定如下：
    主  文
原裁定廢棄。
抗告人停止執行之聲請駁回。
抗告費用由抗告人負擔。
    理  由
一、抗告意旨略以：抗告人聲請停止執行之本院99年度司執字第
    61336 號強制執行事件，相對人聲請強制執行之金額不過為
    新臺幣（下同）159,000 元，則相對人因停止執行可能遭受
    之損害應不超過159,000 元，原審竟裁定擔保金額為643,23
    1 元，超過相對人之債權金額達4 倍之多，顯非以相對人因
    停止執行可能遭受之損害為衡量之標準，原審裁定確有違誤
    ，為此提起抗告，求予廢棄原裁定，另為裁定等語。
二、按「發票人主張本票係偽造、變造者，於前條裁定送達後20
    日內，得對執票人向為裁定之法院提起確認之訴。」、「發
    票人主張本票債權不存在而提起確認之訴，不合於第1 項之
    規定者，法院依發票人聲請，得許其提供相當並確實之擔保
    停止強制執行。」非訟事件法第195 條第1 項、第3 項固分
    別定有明文。但應以該確認本票債權不存在訴訟合法繫屬於
    法院為前提要件，若已無確認本票債權不存在訴訟事件之繫
    屬，自無准為停止執行程序之必要。
三、經查：本件抗告人雖主張其已提起確認本票債權不存在訴訟
    ，並由本院99年度岡訴字第3 號確認本票債權不存在事件審
    理中，而聲請停止執行。但經本院調取該案全卷查核結果，
    該確認本票債權不存在事件業經抗告人於99年9 月7 日撤回
    終結。依前述說明，既無合法繫屬之確認本票債權不存在事
    件存在，則抗告人聲請停止執行程序，即與上開條文規定之
    要件不符，抗告人之聲請，自屬無據，應予駁回。抗告意旨
    雖未就此指摘，然此既為命供擔保裁定停止執行之要件，屬
    本院應依職權調查事項，自不受抗告理由拘束，原裁定未及
    審酌此情，裁定命抗告人供擔保後，本院99年度司執字第61
    336 號執行事件之強制執行程序於本院99年度岡訴字第3 號
    確認本票債權不存在事件確定前，應予停止終結，尚有未恰
    ，爰廢棄原裁定，另裁定如主文第二項所示。至於，若嗣後
    有符合得停止執行程序之訴訟合法繫屬，抗告人自得再為停
    止執行之聲請，併予說明。
四、據上論結，本件抗告為有理由，依強制執行法第30條之1 ，
    民事訴訟法第95條、第78條，裁定如主文。
中    華    民    國    99    年    9     月    14    日
                  民事第三庭    審判長法  官  朱玲瑤
                                      法  官  李嘉益
                                      法  官  陳宛榆
正本係照原本作成。
本裁定不得再抗告。
中    華    民    國    99    年    9     月    14    日
                                      書記官  周耿瑩

司法院資訊處製作；財團法人民間司法改革基金會備份。
